臺灣臺北地方法院刑事判決
110年度侵訴字第62號
公  訴  人  臺灣臺北地方檢察署檢察官
被      告  段亭甫


選任辯護人  陳重言律師
            翁英琇律師
訴訟參與人
即  告訴人  AD000-A110051（真實姓名年籍詳卷）
訴訟代理人  曾酩文律師
上列被告因妨害性自主罪案件，經檢察官提起公訴（110年度偵
字第18186號），本院判決如下：
    主  文
段亭甫無罪。
　　理  由
壹、公訴意旨略以：段亭甫與AD000-A110051（真實姓名年籍詳
    卷，下稱甲 ）於民國109年6月29日晚間7時許，在新北市○○區
    ○○路0段000號「錢櫃KTV」店飲酒歡唱，唱飲結束後，見甲 
    因不勝酒力呈泥醉狀態，便與其妻乙○○及丁○○帶同A女搭計程
    車返回甲 住處，詎被告於翌（30）日凌晨1時42分許，攙扶
    甲 上樓而在甲 住處樓梯間，見甲 已酒醉、意識不清，乘
    甲 因受酒精之影響，呈現意識不清狀況，已陷於相當於精
    神障礙而不能或不知抗拒之狀態，竟基於乘機猥褻之犯意，
    強吻甲 ，並將手伸進甲 衣服內撫摸胸部猥褻得逞。嗣甲 
    取得監視錄影畫面後，始悉上情。因認被告涉犯刑法第225
    條第2項乘機猥褻犯嫌。　　
貳、按刑事訴訟法第308 條規定：「判決書應分別記載其裁判之
    主文與理由；有罪之判決並應記載犯罪事實，且得與理由合
    併記載。」，同法第310 條第1 款規定：「有罪之判決書，
    應於理由內分別情形記載左列事項：一、認定犯罪事實所憑
    之證據及其認定之理由。」，及同法第154 條第2 項規定：
    「犯罪事實應依證據認定之，無證據不得認定犯罪事實。」
    揆諸上開規定，刑事判決書應記載主文與理由，於有罪判決
    書方須記載犯罪事實，並於理由內記載認定犯罪事實所憑之
    證據及其認定之理由。所謂認定犯罪事實所憑之「證據」，
    即為該法第154 條第2 項規定之「應依證據認定之」之「證
    據」。職是，有罪判決書理由內所記載認定事實所憑之證據
    ，即為經嚴格證明之證據，另外涉及僅須自由證明事項，即
    不限定有無證據能力之證據，及彈劾證人信用性可不具證據
    能力之彈劾證據。在無罪判決書內，因檢察官起訴之事實，
    法院審理結果，認為被告之犯罪不能證明，而為無罪之諭知
    ，則被告並無檢察官所起訴之犯罪事實存在，既無刑事訴訟
    法第154 條第2 項所規定「應依證據認定之」事實存在，因
    此，判決書僅須記載主文及理由，而理由內記載事項，為法
    院形成主文所由生之心證，其論斷僅要求與卷內所存在之證
    據資料相符，或其論斷與論理法則無違，通常均以卷內證據
    資料彈劾其他證據之不具信用性，無法證明檢察官起訴之事
    實存在，所使用之證據並不以具有證據能力之證據為限，是
    以本件被告既經本院認定無罪，本判決即不再論述所援引有
    關證據之證據能力，合先敘明。
參、次按犯罪事實應依證據認定之，無證據不得認定犯罪事實；
    又不能證明被告犯罪者，應諭知無罪之判決，刑事訴訟法第
    154 條第2 項、第301 條第1 項分別定有明文。再按認定不
    利於被告之事實，須依積極證據，苟積極證據不足為不利於
    被告事實之認定時，即應為有利於被告之認定，更不必有何
    有利之證據；又事實之認定，應憑證據，如未能發現相當之
    證據，或證據不足以證明，自不能以推測或擬制之方法，以
    為裁判之基礎；且認定犯罪事實所憑之證據，雖不以直接證
    據為限，間接證據亦包括在內；然而無論直接或間接證據，
    其為訴訟上之證明，須於通常一般之人均不致有所懷疑，而
    得確信其為真實之程度者，始得據為有罪之認定，倘其證明
    尚未達到此一程度，而有合理之懷疑存在時，事實審法院復
    已就其心證上理由予以闡述，敘明其如何無從為有罪之確信
    ，因而為無罪之判決，尚不得任意指為違法，最高法院30年
    上字第816 號、40年台上字第86號、76年台上字第4986號判
    決先例分別可參。　　
肆、公訴意旨認定被告涉犯乘機猥褻犯行，無非係以甲 之證述
    、監視器錄影翻拍照片等件，為其論據。訊據被告固坦承於
    109年6月29日晚間7時許至新北市○○區○○路0段000號「錢櫃KTV
    」，其間並有飲酒，結束後與其妻乙○○及其妻之表妹丁○○帶
    同A女搭計程車返回甲 住處，嗣於翌（30）日凌晨1時42分許
    攙扶甲 上樓，在甲 住處樓梯間，有親吻甲 ，並將手伸進
    甲 衣服內撫摸等事實，惟堅決否認有何乘機猥褻犯行，辯
    稱：甲 雖然有喝酒，但仍有意識，伊有親吻甲 並將手伸進
    甲 衣服內撫摸，但甲 亦有主動親吻、擁抱及撫摸，當時伊
    與甲 均有意願等語。被告之選任辯護人則以：被告於109年
    6月29日與含甲 在內之多名友人參加被告之生日派對，迄翌
    （30）日凌晨派對結束後，被告與妻乙○○及妻之表妹丁○○一
    起陪送甲 搭計程車回家，甲 當時意識並無陷於障礙狀態，
    仍可向計程車駕駛說明住家地址並與被告等人自在對話。嗣
    計程車行駛至甲 住處樓下後，由被告之妻乙○○請被告陪送
    甲 至家門口。被告與甲 至其住處公寓一樓大門時，甲 或
    因顧慮同住家人見其酒態，表示不願回家。被告不得已始得
    折返計程車請妻及其妻之表妹同來勸說甲 上樓返家，對話
    時甲 仍可自行站立並與被告等人談話，嗣甲 終願上樓並自
    行走上階梯，被告經妻請求而陪同甲 上樓，甲 仍可自行踩
    踏階梯上樓直抵三樓，未達泥醉或意識不清之程度。被告陪
    同甲 到達其住處三樓樓梯間後，係甲 主動先以右手勾住被
    告頸後親吻被告，且甲 於兩人擁吻時尚主動出手撫摸被告
    胸部及下體，並於被告對之親吻及撫摸胸部時未予推拒，顯
    見並未泥醉或意識不清。甲 所為均係出自其自由意願，係
    當下兩情相悅之舉，自與刑法第225條第2項乘機猥褻罪之構
    成要件均不相符等語，為被告之利益辯護。經查：
一、被告於109年6月29日晚間7時許，在新北市○○區○○路0段000號
    「錢櫃KTV」，其間並有飲酒，結束後與其妻乙○○及其妻之
    表妹丁○○帶同A女搭計程車返回甲 住處，嗣於翌（30）日凌
    晨1時42分許攙扶甲 上樓，在甲 住處樓梯間，被告有親吻
    甲 ，並將手伸進甲 衣服內撫摸等事實，業據被告迭於警詢
    、檢察官偵查及本院審理中所自承，及經甲 於警詢、檢察
    官偵查及本院審理中（見110他1876卷第21至23背面、第50
    至51頁、本院訴字卷二第105至122頁）證述在卷，並據本院
    勘驗明確（見本院訴字卷二第98至104頁），此部分之事實
    ，首堪認定。
二、A於本院審理中證稱：109年6月29日晚間7時許，伊有至新北市
    ○○區○○路0段000號「錢櫃KTV」，當日被告、被告之妻乙○○
    及乙○○表妹丁○○都有去，伊喝威士忌，如何離開KTV伊記不
    得了，在KTV時伊已經喝的很醉，一直吐，伊沒有印象如何
    到家，經被告之妻乙○○告知，才知道伊是坐計程車回家，是
    被告、乙○○及其表妹丁○○扶伊上車並送伊回家，渠等知道伊
    的住處。從伊住處樓下至伊返家，伊完全沒有印象，只記得
    被告有親伊，伊有推開被告，伊有作bye-bye的動作。其他
    伊都是看監視器畫面才知道的。後來是伊哥哥發現伊倒在樓
    梯間，將伊扶回去。事發後伊有詢問被告發生了什麼事，被
    告稱是伊主動親吻，但被告對伊有好感，所以沒有拒絕，伊
    覺得很誇張，因為被告與乙○○已經結婚了，伊覺得不舒服，
    就將這件事情告知乙○○。乙○○希望能夠對質，對質時被告、
    乙○○及伊都在場，對質時還沒看過監視器錄影畫面，之後找
    到監視器錄影畫面，伊看到監視器錄影畫面，才知道伊有遭
    被告撫摸胸部。後來乙○○對伊傳送丁○○有告訴乙○○實情之訊
    息，伊才加丁○○的LINE，想向丁○○求證看到什麼，那時伊已
    經看過監視器錄影畫面。伊決定提告是因為被告、乙○○都在
    說謊，從監視器錄影畫面看的出來伊沒有主動，伊很醉，眼
    睛一直閉著，伊沒有辦法抗拒被告，因為伊喝的太醉了，且
    後來乙○○在工作上對伊態度不佳，伊才決定提告云云（見本
    院訴字卷二第105至122頁）。則依甲 前開證述，固指證被
    告確有乘甲 處於對外界事物之認知能力顯著降低之狀態，
    相類於精神、身體障礙不能抗拒之情形下，對甲 為猥褻行
    為。
三、就本件甲 於住處一樓大門前之意識狀況，業經本院當庭勘
    驗，並製有勘驗筆錄如下：「
檔案名稱：[CH01] 0000-00-00 00.32.00
檔案時間：14分50秒
1.檔案一開始，畫面為住宅大樓門口大門。
2.檔案時間32秒，一名身穿黑色上衣、黑色長褲、黑色短髮之男
  子（以下稱甲男）由畫面左側走入畫面中間大門口，甲男左手
  單手摟著一名身穿灰色上衣、灰色長褲、身揹由左至右斜背皮
  包之女子（以下稱甲 ）。
3.檔案時間39秒，甲 走至門口隨即倒靠在大門上，甲男轉頭向
  畫面左側觀看。
4.檔案時間59秒，甲男伸手至甲 腰側皮包，甲 也伸手至皮包。
5.檔案時間1分9秒，甲 向後跌倒，甲男見狀馬上伸手抓住。
6.檔案時間1分28秒，甲男從甲 腰間皮包拿出鑰匙。
7.檔案時間1分32秒，甲男打開大門後，以左手抓住著甲 右手，
  一起走入門內。
8.檔案時間1分36秒，甲 於門內向甲男方向伸手。
9.檔案時間1分38秒，甲 於門內被拉往甲男方向，消失於監視死
  角處。
10.檔案時間2分59秒，大門被一隻灰色手臂，由內揮舞關上。
11.檔案時間3分7秒，大門未全部關閉，僅呈現半遮掩狀態。
12.檔案時間4分46秒，大門自內遭用力關上。
13.檔案時間6分2秒，甲男打開大門走向畫面左側，消失於監視
   死角處。
14.檔案時間6分5秒，騎樓有機車經過，大門由門內一隻灰色手
   臂關上。
15.檔案時間7分15秒，甲男快速跑回大門。
16.檔案時間7分17秒，甲男貼著大門向畫面左側觀看。
17.檔案時間7分31秒，大門打開，甲男馬上走入。
18.檔案時間7分45秒，甲男探頭出來觀看畫面左側後，又看看門
   內，持續站在門口處。
19.檔案時間8分19秒，一名長髮、身穿花色上衣，左手拿袋子、
   右手拿包包之女子（以下稱乙女），由畫面左側走至門口處
   。
20.檔案時間8分23秒，另一名身穿藍色上衣、背黑色包包之女子
   （以下稱丙女），跟在乙女後方走入畫面門口處
21.檔案時間8分24秒，乙女、丙女一起觀看大門內。
22.檔案時間8分30秒，乙女、丙女走近門口觀看。
23.檔案時間8分31秒，甲 打開大門內電燈。
24.檔案時間8分35秒，甲 伸手推甲男出大門。
25.檔案時間8分42秒，甲 扶著大門彎腰，丙女上前關心。
26.檔案時間8分50秒，乙女、甲男跟著進門內。檔案時間9分8 
   秒時，甲 往前狀似踉蹌之情況。
27.檔案時間9分12秒，甲 對著甲男、乙女、丙女展示雙臂。
28.檔案時間9分25秒，甲 欲關上大門，丙女上前推開甲 ，兩人
   於門內持續對話。
29.檔案時間9分47秒，甲男走入大門內。
30.檔案時間10分5秒，甲 轉頭走上樓梯。
31.檔案時間10分7秒，甲男緊跟著甲 後方走上樓梯。
32.檔案時間10分29秒，丙女走出後，乙女走入大門內，抬頭往
   上看。
33.檔案時間10分54秒，乙女、丙女於門口處等待。
34.檔案時間11分9秒，丙女走入畫面左側監視死角處，乙女走回
   大門內抬頭看。
35.檔案時間11分52秒，乙女走出大門，走入畫面左側監視死角
   處。
36.檔案時間14分7秒，甲男下樓。
37.檔案時間14分10秒，甲男走出門口左右觀看。
38.檔案時間14分15秒，甲男左手拿起地上物品，右手扶著頭，
   入畫面左側監視死角處後即未再出面。
39.檔案時間14分20秒，其他住戶回來，將大門關上，直至本段
   畫面14分50秒結束。」　　
   ㈠由上開勘驗結果，於檔案時間8分35秒，甲 伸手推被告出大
     門。檔案時間9分12秒，甲 對著被告、證人乙○○、丁○○展
     示雙臂。檔案時間9分25秒，甲 欲關上大門，證人乙○○上
     前推開甲 ，兩人於門內持續對話。檔案時間10分5秒，甲 
     轉頭走上樓梯。檔案時間10分7秒，被告緊跟著甲 後方走
     上樓梯。甲 均得控制肢體動作並與他人對話，並自行攀爬
     樓梯，尚難認甲 在住處大門時已失去意識。
　 ㈡另在檔案時間1分32秒，被告打開大門後，以左手抓住甲 右
     手，一起走入門內。於檔案時間2分59秒，大門被一隻灰色
     手臂，由內揮舞關上。於檔案時間4分46秒，大門自內遭用
     力關上。末於檔案時間6分2秒，被告打開大門走向畫面左
     側，消失於監視死角處。檔案時間6分5秒，騎樓有機車經
     過，大門由門內一隻灰色手臂關上等經過，甲 於本院審理
     中證稱：在大門後面之經過伊完全記不起來云云（見本院
     訴字卷二第121頁），至於被告則供稱：在一樓甲 主動親
     吻伊，並有擁抱，後來甲 不上樓，伊想找乙○○及丁○○勸甲
      上樓，甲 一開始要伊趕快離開，甲 會回家，但乙○○要確
     定甲 有上樓進到家門再離開等語（見本院訴字卷二第241
     至242頁）。雖卷內無事證可認甲 與被告在該段時間於門
     後所發生之事情經過，惟由監視器錄影畫面連續觀之，尚
     難遽認甲 於該段時間已失去意識。
四、就本件甲 於被告為親吻、撫摸胸部等行為時之意識狀況，
    業經本院當庭勘驗，並製有勘驗筆錄如下：「　　
檔案名稱：[CH02] 0000-00-00 00.42.40
檔案時間：3分20秒
1.檔案一開始，畫面，甲男與甲 正從樓下樓梯往上走。
2.檔案時間7秒，可見甲男以右手扶著甲 右側腰間、左手牽著甲
   左手之姿勢上樓。
3.檔案時間9秒甲 說：不用扶我。
4.檔案時間10秒，甲 舉起右手。
5.檔案時間11秒，甲男順勢將甲 推向畫面下方牆壁上。
6.檔案時間15秒，甲男與甲 親吻，畫面有親吻聲音。
7.檔案時間18秒，甲 雙手環抱甲男。
8.檔案時間27秒，甲男將右手伸入甲 上衣內。
9.檔案時間1分2秒，甲男右手從甲 上衣內抽離。
10.檔案時間1分5秒，甲男試圖將甲 抱離牆面，甲 全身無力自
   然向後仰倒。
11.檔案時間1分7秒，甲男放棄抱離甲 ，繼續讓甲 背靠牆壁，
   伸頭欲與甲 親吻。
12.檔案時間1分9秒，甲男發現甲 身體無力、頭部自然歪斜，伸
   出雙手手掌將甲 臉部擺正。
13.檔案時間1分13秒，甲男雙手扶著甲 臉頰與之親吻。
14.檔案時間1分19秒，甲 推開甲男。
15.檔案時間1分24秒，甲 上半身背靠牆壁，頭部傾斜、揮舞右
   手輕聲說：嗯、拒絕。
16.檔案時間1分28秒，甲男靠近甲 伸出雙手扶住甲 頭部。
17.檔案時間1分29秒，甲 雙眼緊閉、上半身背靠牆壁，撐起身
   體。
18.檔案時間1分30秒，甲男順勢正面環抱甲 ，甲 仍雙眼緊閉，
   氣音說：「ㄐㄩˋ」。
19.檔案時間1分31秒，甲男與甲 親吻。
20.檔案時間1分34秒，甲男持續與甲 親吻，甲 頭部向右移動，
   雙眼仍然緊閉。
21.檔案時間1分39秒，甲 頭往左擺，左手勾住甲男左肩。
22.檔案時間1分44秒，甲男持續親吻甲 ，甲 右手勾住甲男左肩
   。
23.檔案時間1分47秒，甲男抱著甲 ，甲 雙眼緊閉、身體無力，
   上半身自然向後傾倒，僅頭部抵住牆壁。
24.檔案時間1分49秒，甲 上半身向後靠，甲男輕聲說：你不要
   這樣了嗎？甲 回：嗯。
25.檔案時間1分51秒，甲男轉頭觀看畫面右方鐵門氣音說：家裡
   沒人，你不要也…（模糊不清）。
26.檔案時間1分56秒，甲男右手隔著衣服撫摸甲 左側胸部。
27.檔案時間1分59秒，甲男雙手將甲 從牆壁拉開。
28.檔案時間2分0秒，甲 推開甲男，輕聲說：你不要這樣。
29.檔案時間2分1秒，甲男氣音說：沒有關係啦。
30.檔案時間2分2秒，甲 說：你不要。甲男伸出雙手拉住甲 右
   手，手腕往自己靠近。
31.檔案時間2分4秒，甲男將甲 拉近擁抱，甲 雙眼緊閉。
32.檔案時間2分8秒，甲男背靠牆壁，右手勾住甲 頸部，將甲 
   環抱在懷裡親吻，甲 雙眼緊閉。甲 有發出「嗯」一聲。
33.檔案時間2分9秒，甲男左手舉高，甲 也伸出右手搭在甲男左
   手肩膀上，甲 右手沿著甲男胸膛往下摸，之後手在甲男與甲
    下半身中間，但看不出來是否有觸摸甲男之何處身體部位，
   甲 的手有略為前後擺動兩下之後，又往上伸起，手掌朝甲男
   之身體方向。
34.檔案時間2分13秒，甲 右手將甲男左手按壓回牆壁。
35.檔案時間2分24秒，甲 伸出右手。
36.檔案時間2分28秒，甲 雙眼緊閉、面無表情，右手勾住甲男
   頸部。
37.檔案時間2分32秒，甲 右手摸著甲男左肩，身體向右略為移
   動。
38.檔案時間2分34秒，甲男靠上去繼續親吻甲 。
39.檔案時間2分38秒，甲 右手出力抵著甲男左胸、身體向後倒
   ，試圖掙脫。
40.檔案時間2分40秒，甲 向右傾倒，甲男放開勾住之右手，輕
   聲氣音說：我喜歡你。
41.檔案時間2分41秒，甲 右手推開甲男。
42.檔案時間2分42秒，甲男左手抓著甲 右手掌，甲 抽開。
43.檔案時間2分43秒，甲 背靠牆壁，對著甲男持續揮舞右手手
   掌。
44.檔案時間2分44秒，甲男伸出右手抓著甲 右手手掌，遭甲 甩
   開，並對甲男輕聲說：出去。
45.檔案時間2分45秒，甲男靠近甲 說：我們一起來。甲 伸出右
   手擋住甲男身體靠近。
46.檔案時間2分46秒，甲男抓住甲 右手手腕，將甲 拉離開牆壁
   。
47.檔案時間2分48秒，甲 於畫面下方原地蹲下，問甲男：你要
   幹嘛？
48.檔案時間2分50秒，甲男對著蹲下之甲 說：我喜歡你。甲 ：
   嗯。
49.檔案時間2分51秒，甲男蹲在地上親吻甲 。甲 發出嗚鳴聲。
50.檔案時間2分56秒，甲○ 將頭向右擺開，甲男氣音說：我喜歡
   你。甲 ：嗯。
51.檔案時間3分0秒，甲男繼續親吻甲 。
52.檔案時間3分1秒，甲 將頭擺向左邊。
53.檔案時間3分6秒，甲男繼續親吻甲 。
54.檔案時間3分10秒，甲男彎腰站起，雙手扶著甲 頭部親吻。
   畫面出現一句模糊不清聲音。
55.檔案時間3分13秒，甲男親吻蹲坐在地上之甲 ，聽聞聲音後
   身體向後退，放開親吻中之甲 。
56.檔案時間3分14秒，甲男伸出右手摸甲 頭部。甲 ：嗯。
57.檔案時間3分17秒，甲男下樓，回頭看了一下甲 說：你要聽
   話喔。直至3分20秒本段畫面結束。」
　㈠由上開勘驗筆錄及擷圖所示，於被告攙扶甲 上樓後，甲  於
    檔案時間9秒有稱：「不用扶我」。檔案時間15秒，被告與
    甲 親吻，畫面有親吻聲音。檔案時間18秒，甲 雙手環抱被
    告。檔案時間27秒，被告將右手伸入甲 上衣內。檔案時間1
    分2秒，被告右手從甲 上衣內抽離。另於檔案時間1分31秒
    ，被告與甲 親吻。檔案時間1分34秒，被告持續與甲 親吻
    ，甲 頭部向右移動，雙眼仍然緊閉。檔案時間1分39秒，甲
     頭往左擺，左手勾住被告左肩。檔案時間1分44秒，被告持
    續親吻甲 ，甲 右手勾住被告左肩。檔案時間1分56秒，被
    告右手隔著衣服撫摸甲 左側胸部。復於檔案時間2分8秒，
    被告背靠牆壁，右手勾住甲 頸部，將甲 環抱在懷裡親吻，
    甲 雙眼緊閉。甲 有發出「嗯」一聲。於檔案時間2分9秒，
    被告左手舉高，甲 也伸出右手搭在被告左手肩膀上，甲 右
    手沿著被告胸膛往下摸，之後手在被告與甲 下半身中間，
    但看不出來是否有觸摸被告之何處身體部位，甲 的手有略
    為前後擺動兩下之後，又往上伸起，手掌朝被告之身體方向
    。檔案時間2分13秒，甲 右手將被告左手按壓回牆壁。檔案
    時間2分24秒，甲 伸出右手。檔案時間2分28秒，甲 雙眼緊
    閉、面無表情，右手勾住被告頸部。檔案時間2分32秒，甲 
    右手摸著被告左肩，身體向右略為移動。
　㈡可徵於被告與甲 親吻的過程中，甲 確有以手環繞被告之頸
    部或肩部，並有撫摸被告胸膛及身軀等動作，尚非陷於泥醉
    之狀況。甚者，檔案時間2分0秒，甲 推開被告，輕聲說：
    「你不要這樣」。檔案時間2分43秒，甲 背靠牆壁，對著被
    告持續揮舞右手手掌。檔案時間2分44秒，被告伸出右手抓
    著甲 右手手掌，遭甲 甩開，並對被告輕聲說：「出去」。
    檔案時間2分48秒，甲 於畫面下方原地蹲下，問被告：「你
    要幹嘛」，而有與被告進行有條理的對話，對於被告之動作
    揮手回應，難認甲 處於對外界事物之認知能力顯著降低之
    狀態，而有相類於精神、身體障礙不能抗拒之情形。    
五、本院再觀諸被告與甲 之通訊軟體LINE對話紀錄，有以下之
    對話：「
　　被告：想知道妳怎麼想
　　      妳對我
　　Ａ女：我怎麼想重要嗎
　　被告：重要
　　Ａ女：為什麼
　　被告：因為妳那天喝醉了，妳的舉動我可能誤會了，我想  
          知道真的還假的
　　      抱歉
　　Ａ女：那你
　　      什麼時候開始有好感的
　　被告：應該是把妳介紹給江○○的當下
　　      我馬上就後悔了
　　      妳那天在家樓下應該是無意識的吧？
　　      是不是我誤會了
　　Ａ女：有意識
　　      你都不擔心凱萍知道了會很難過嗎
　　被告：所以不能讓她知道
　　Ａ女：你真的瘋了
　　      我也要瘋了
　　被告：怎麼辦？
　　      當沒發生過？
　　      這件事如果被人知道會蠻慘的
　　Ａ女：我怎麼可能當沒發生過
　　      除非我一點也不記得了
　　被告：那怎麼辦
　　      難道我們要偷偷來？！
　　      我後悔是不想看到妳身邊有別人
　　Ａ女：你這樣說有想過凱萍的感受嗎
　　被告：看到會心理不舒服，但我又不能怎麼樣
　　      我不會讓她知道
　　Ａ女：偷偷結束？
　　被告：怎麼結束？
　　Ａ女：死心
　　      我對她很抱歉
　　。。。
　　Ａ女：妳不是結婚了嗎
　　被告：是呀
　　      所以妳不用擔心
　　      放心，我不會跟蘇○○江○○一樣
　　      我只想告訴妳我心中想法
　　      沒有想過我們會怎麼樣
　　      那天只是意外
　　      我們都喝多了
　　      我希望我們能跟以前一樣就好
　　      所以我們不可能當沒發生過嗎
　　      就當好朋友
　　Ａ女：如果一切有可能呢
　　被告：什麼意思？
　　      我不懂
　　Ａ女：沒事 我也不知道了」
　　（見本院卷二第201至225頁），由上開對話中，甲 亦肯認
    當下有意識，且無法當沒發生過，因為有記憶等節，難以認
    定被告對甲 親吻及撫摸胸部之際，甲 已失去意識。
六、參以證人乙○○於本院審理中證稱：伊在109年6月29日晚間，
    有至永和的KTV為被告慶生，甲 及伊表妹丁○○也有到，甲 
    有喝酒，後來到翌日凌晨12時至1時許結束，離開KTV前，甲
     意識清楚，有先去廁所，伊也有去廁所，之後到KTV門口會
    合。伊、被告、丁○○及甲 是搭計程車離開KTV前往甲 住處
    ，伊只知道甲 住哪一條路的巷口，但不知道是幾樓幾號，
    所以有問甲 住處地址，甲 有回答。此時甲 的意識清楚。
    後來計程車停在巷口，因為夜深，且甲 有喝酒，所以由被
    告送甲 回到住處。約5分鐘過後，被告回來稱甲 不願上樓
    ，於是伊與丁○○即付計程車資下車走到甲 住處樓下，當下
    門是關著的，後來甲 打開門，伊一直和甲 說趕快上樓，但
    甲 不要，並將伊與丁○○向外推，請伊等離開，一段時間後
    ，甲 願意上樓，伊就請被告跟甲 一同上樓，伊與丁○○在樓
    下等。過了5至10分鐘，被告下樓，伊詢問甲 是否已進門，
    被告說沒有，但伊想說甲 已經在門口，便離開了。伊隔天
    有撥打電話詢問甲 上班有無遲到，甲 說沒有，平常約上午
    8時30分上班。過了幾天，甲 跟伊說被告親渠，並稱可能喝
    多了，不是有意的，也給伊看被告與渠之LINE對話紀錄。伊
    也有詢問被告經過，被告稱是甲 主動的，兩人說法不同，
    所以伊有請甲 來和被告對質等語（見本院訴字卷二第123至
    135頁）。及證人丁○○於本院審理中證稱：伊有至永和KTV參
    加被告之生日聚會，甲 有喝酒，後來伊、被告及乙○○一同
    離開，甲 可以自行行走，有擁抱伊並說很高興認識伊，之
    後一同搭計程車，上車後甲 有向司機說住址。在車上伊有
    請乙○○詢問甲 鬧鐘有無打開，因為甲 隔天要上班，甲 就
    拿起手機將鬧鐘打開。到甲 家附近後，乙○○有請被告送甲 
    到門口，後來過了5分鐘，被告回來說甲 不願意上樓，所以
    伊、乙○○及被告即過去甲 住處。之後甲 終於有上樓的意思
    ，被告即送甲 上樓，伊與乙○○在門口等待，甲 意識清楚，
    知道伊等是誰。被告上樓5至10分鐘後下樓，稱甲 已經在門
    口，伊等即離開等語（見本院訴字卷二第135至143頁）。則
    依證人乙○○、丁○○之證述，均一致證稱自離開KTV、搭乘計
    程車及在甲 住處樓下之際，甲 意識清楚，難認甲 處於對
    外界事物之認知能力顯著降低之狀態，而有相類於精神、身
    體障礙不能抗拒之情形，而此核與甲 住處一樓監視器錄影
    畫面所示甲 得控制肢體動作並與他人對話等節相合，應認
    證人乙○○、丁○○之證述實在可信。
七、再者，證人乙○○傳送予甲 之訊息（見本院訴字卷二第89頁
    ）及證人丁○○傳送予甲 之訊息（見本院訴字卷二第91至93
    頁），固均稱證人丁○○有看到係甲 主動親吻被告云云，且
    在證人丁○○傳送予甲 之訊息提及甲 在包廂中之醉態，並有
    「我能懂你很醉，因為你連我都抱了。或許你連誰送你回去
    的你都不記得」等字句，惟證人乙○○於本院審理中證稱：丁
    ○○沒有向伊說過甲 主動親吻被告，事發經過係伊向丁○○說
    明的，是丁○○想要用這個方式讓甲 承認係其主動等語（見
    本院訴字卷二第131頁），及證人丁○○證稱：甲 、被告及證
    人乙○○對質的內容乙○○有告知伊，於是伊用自己的方式希望
    使甲 承認該日甲 清醒，並且道歉等語（見本院訴字卷二第
    139至140頁），由證人乙○○、丁○○所證，均稱證人丁○○有看
    到甲 主動親吻被告等情並非實在，惟尚難因證人乙○○、丁○
    ○以此不實在之情節傳送訊息予甲 ，即謂證人乙○○、丁○○所
    為與監視器錄影畫面相符之證述不可採信，併此敘明。
八、公訴意旨另以：由監視器錄影畫面可知，當甲 走到一樓大
    門時，即倒靠在大門上，後來又向後傾倒。而從甲 請證人
    乙○○、丁○○離去的情狀觀之，腳步相當不穩。在梯間亦可見
    甲 全身無力向後仰倒，及站立不穩必須倚靠或抵住牆面，
    甲 當時確實已經因為酒精的影響而無法如正常男女在親熱
    依偎時尚能夠支撐自己頸部，保持身體盡量直立，難認為甲
     在酒醉的情況下能夠理解及同意被告對其為親吻及撫摸胸
    部之行為等語，惟查，依證人甲 、乙○○及丁○○所證，固均
    肯認甲 在KTV確有飲用酒類，而受有酒精之影響，然本院前
    已敘明在甲 住處一樓，甲 與證人乙○○、丁○○仍有所互動對
    話。另在被告與甲 親吻的過程中，甲 確有以手環繞被告之
    頸部或肩部，並有撫摸被告胸膛及身軀等動作，且有對著被
    告持續揮舞右手手掌，及與被告進行對話，均非處於無意識
    之狀態，檢察官執此稱於被告對甲 親吻及撫摸胸部之際，
    甲 已全然失去意識而無從為性自主決定等情，尚難憑採。
九、至於監視器錄影畫面中，於檔案時間1分24秒，甲 上半身背
    靠牆壁，頭部傾斜、揮舞右手輕聲說：嗯、拒絕。檔案時間
    1分30秒，被告順勢正面環抱甲 ，甲 仍雙眼緊閉，氣音說
    ：「ㄐㄩˋ」。檔案時間1分49秒，甲 上半身向後靠，被告輕
    聲說：你不要這樣了嗎？甲 回：嗯。檔案時間2分0秒，甲 
    推開被告，輕聲說：你不要這樣。甲 固有陳述「拒絕」、
    「你不要這樣」，被告於過程中則有輕聲詢問甲 「你不要
    這樣了嗎」等語，惟由被告對甲 為親吻及撫摸胸部行為之
    際，甲 仍以手環繞被告之頸部或肩部，並有撫摸被告胸膛
    及身軀等回應動作以觀，被告主觀上實難認知其對甲 為猥
    褻行為當下，有違反甲 意願並施以強暴之不法腕力，亦難
    以強制猥褻罪相繩被告，本院一併敘明之。　　
伍、綜上所述，監視器畫面既已顯示於甲 住處一樓，甲 與證人
    乙○○、丁○○仍有所互動對話。另在被告親吻及撫摸甲 胸部
    的過程中，甲 確有以手環繞被告之頸部或肩部，並有撫摸
    被告胸膛及身軀等動作，且有對著被告持續揮舞右手手掌，
    及與被告進行對話。而甲 與被告之LINE對話紀錄中，甲 亦
    傳送「有意識」、「我怎麼可能當沒發生過」、「除非我一
    點也不記得了」等話語，難認甲 於被告對其為親吻及撫摸
    胸部等猥褻行為之際，處於對外界事物之認知能力顯著降低
    之狀態，而有相類於精神、身體障礙不能抗拒之情形。是本
    案依檢察官所舉證據，尚未達於通常一般之人均不致有所懷
    疑，而得確信其為真實之程度，無從使本院形成被告有公訴
    意旨所指乘機猥褻犯行之心證，亦難以認為被告有何強制猥
    褻之舉。此外，復無其他積極證據足以證明被告涉犯前開犯
    行，自屬不能證明被告犯罪，即應為被告無罪之諭知。
據上論斷，應依刑事訴訟法第301 條第1 項前段，判決如主文。
本案經檢察官邱耀德提起公訴，經檢察官劉文婷到庭執行職務。
中　　華　　民　　國　　111 　年　　3 　　月　　29　　日
　　　　　　　　　刑事第四庭    審判長法　官　陳柏宇
　　　　　　　　　                    法  官  許芳瑜
　　　　　　　　　                    法  官  曾名阜
上正本證明與原本無異。 
如不服本判決應於收受送達後20日內向本院提出上訴書狀，並應
敘述具體理由；其未敘述上訴理由者，應於上訴期間屆滿後20日
內向本院補提理由書（均須按他造當事人之人數附繕本）「切勿
逕送上級法院」。告訴人或被害人如對於本判決不服者，應具備
理由請求檢察官上訴，其上訴期間之計算係以檢察官收受判決正
本之日期為準。 因疫情而遲誤不變期間，得向法院聲請回復原
狀。
                                      書記官  李宜蓁
                                      
　　　　　　　　                    
中　　華　　民　　國　　111 　年　　3 　　月　　29　　日